臺灣高等法院刑事判決　　　　　　　　100年度上易字第806號
　　上　訴　人
　　即　被　告　劉志明
上列上訴人因贓物等案件，不服臺灣板橋地方法院100 年度易字
第47號，中華民國100年1月31日第一審判決（起訴案號：臺灣板
橋地方法院檢察署99年度偵字第30568、30569號；嗣於原審準備
程序進行中，被告就被訴事實為有罪之陳述，經告知簡式審判程
序意旨，並聽取當事人之意見後，裁定依簡式審判程序進行），
提起上訴，本院判決如下：
    主  文
上訴駁回。
    理  由
一、按依刑事訴訟法第350條、第361條、第362條、第367條規定
    ，不服地方法院之第一審判決而上訴者，須提出上訴書狀，
    並應敘明具體理由，為上訴必備之程式；其所提出之書狀未
    敘述上訴理由，或僅曾以言詞陳述上訴理由者，均應於上述
    期間屆滿後20日內補提理由書於第一審法院。第一審法院經
    形式審查，認逾期未補提上訴理由者，應定期間先命補正；
    逾期未補正者，為上訴不合法律上之程式，應以裁定駁回。
    倘已提出上訴理由，但所提非屬具體理由者，則由第二審法
    院以上訴不合法律上之程式，判決駁回。而所謂具體理由，
    必係依據卷內既有訴訟資料或提出新事證，指摘或表明第一
    審判決有何採證認事、用法或量刑等足以影響判決本旨之不
    當或違法，而構成應予撤銷之具體事由，始克當之（例如：
    依憑證據法則具體指出所採證據何以不具證據能力，或依憑
    卷證資料，明確指出所為證據證明力之判斷如何違背經驗、
    論理法則）；倘僅泛言原判決認定事實錯誤、違背法令、量
    刑失之過重或過輕，而未依上揭意旨指出具體事由，或形式
    上雖已指出具體事由，然該事由縱使屬實，亦不足以認為原
    判決有何不當或違法者（例如：對不具有調查必要性之證據
    ，法院未依聲請調查亦未說明理由，或援用證據不當，但除
    去該證據仍應為同一事實之認定），皆難謂係具體理由，俾
    與第二審上訴制度旨在請求第二審法院撤銷、變更第一審不
    當或違法之判決，以實現個案救濟之立法目的相契合，並節
    制濫行上訴（最高法院97年度台上字第892 號判決意旨參照
    ）。又第二審法院認為上訴書狀未敘述理由，依刑事訴訟法
    第367 條但書規定，始應定期間命其補正。如認上訴書狀已
    敘述理由，但其理由非屬具體，其所為上訴，即不符上訴之
    法定要件，自得逕行判決駁回，無定期命補正問題（最高法
    院97年度台上字第3599號判決要旨參照）。
二、本件原判決略以：
  (一)被告劉志明於民國94年間，因偽造文書案，經原審以94年度
    簡字第4313號判決判處有期徒刑5月確定，95年8月15日執行
    完畢出監；詎仍未知所戒慎，明知真實姓名年籍不詳、綽號
    「阿德」的成年男子及其他友人所持有如附表編號1至10 所
    示之物，均係來路不明之贓物（被害人失竊時間、地點詳如
    附表所示），竟仍基於故買贓物之各別犯意，分別於附表所
    示被害人失竊時間後之不詳時間，在臺北縣三重市○○路上
    某網路咖啡店內，以新臺幣（下同）5、600元至5、6,000元
    不等之價格故買之；嗣於98年9月22日凌晨0時20分許，劉志
    明因另犯竊盜案件為警查獲，經劉志明同意搜索後，在其位
    於臺北縣蘆洲市○○路103號4樓住處內查獲如附表所示之物
    。案經臺北縣政府（現改制為新北市政府）警察局蘆洲分局
    、臺北縣政府警察局（現改制為新北市政府）金山分局移送
    臺灣板橋地方法院檢察署檢察官偵查後起訴。
  (二)訊據被告對上揭犯罪事實於原審審理中坦承不諱，並經證人
    即如附表所示之被害人李建福、謝易村、陳聯池、黃寶聖、
    陳木傑、鄭宏緒、吳琮智、廖榮華、許榮秋、呂俊昌等於警
    詢中證述明確，且有臺北縣政府警察局蘆洲分局搜索扣押筆
    錄、扣押物品目錄表、贓物認領保管單等附卷可稽，足見被
    告自白與事實相符，堪以採信；從而，本件事證明確，被告
    犯行堪以認定。
  (三)核被告如附表編號1至10所為，均係犯刑法第349條第2 項之
    故買贓物罪；又其有如事實欄所述前科及刑之執行情形，有
    本院被告前案紀錄表在卷可稽，是其於有期徒刑執行完畢後
    5 年以內，因故意再犯本件有期徒刑以上之各罪，均為累犯
    ，應各依刑法第47條第1 項規定，均加重其刑；而其所犯如
    附表所示之10次故買贓物犯行，犯意各別，行為互殊，自應
    予分論併罰（至被告於本案言詞辯論終結後，雖復具狀稱其
    本案犯行與原審99年度易字第535 號判決係屬同一案件，認
    本案應諭知不受理判決云云，然被告前固因明知綽號「阿德
    」、「阿俊」、「阿亮」、「老陳」之成年男子，暨真實姓
    名年籍不詳之成年人所持官大弘等人遭竊之物，均係來路不
    明之贓物，竟仍基於故買贓物之各別犯意，分別於被害人官
    大弘等人失竊時間後之不詳時間，在臺北縣三重市○○路上
    某網路咖啡店內，以5、600元至5、6,000元之價格故買之的
    故買贓物犯行，經原審以99年度易字第1362號判決有期徒刑
    部分應執行有期徒刑1年，拘役部分應執行拘役120日，如易
    科罰金，均以1千元折算1日確定在案，然審諸被告本案犯行
    與其前案犯行間，二者之被害人迥異，被告故買贓物之時間
    亦不相同，顯見被告本案犯行與其前案犯行間，犯意各別，
    行為互殊，原應予分論併罰，是被告上揭所述，容有誤會，
    併此敘明）。
  (四)爰審酌被告故買贓物造成被害人覓回失物之困難，亦助長竊
    盜等財產犯罪之歪風，致使贓物流向追查更加困難，其行為
    殊屬不當，兼衡其犯罪動機、目的、手段、素行狀況，所故
    買贓物之價值，及犯罪後坦承犯行，態度良好等一切情狀，
    就其前開各犯行，分別量處如附表所示之刑（各件犯行所科
    刑度，各如附表所示），並各就有期徒刑、拘役部分，分別
    定其應執行之刑有期徒刑5月、拘役120日（按刑法第51條第
    6 款規定：「宣告多數拘役者，比照前款定其刑期〈即於各
    刑中之最長期以上，各刑合併之刑期以下，定其刑期〉。但
    不得逾120 日。」是本案雖宣告多數拘役，其刑期合併並已
    逾120 日，然就拘役部分於定其應執行之刑期時，依前開規
    定既不得逾120 日，茲就所處拘役部分之應執行刑部分，爰
    量處拘役120 日），且併均再諭知如易科罰金之折算標準，
    以示儆懲。
  (五)應適用之法條：刑事訴訟法第273條之1第1項、第299條第 1
    項前段，刑法第349條第2項、第47條第1項、第41條第1項前
    段、第51條第5款、第6款，刑法施行法第1條之1第1項、第2
    項前段。
三、本件上訴人即被告劉志明不服原審判決，提起上訴，理由略
    以：本案犯行與其先前所犯係屬同一案件（98年度偵字第33
    177 號），因檢察官對於犯罪事實未全部起訴，而已起訴之
    部分業經原審法院審理完畢，經原審以99年度易字第1362號
    判決不受理，本案犯行與98年度偵字第33177 號案件為同一
    時間所犯，依法僅能為一次判決並定應執行刑，原審就本案
    犯行依檢察官另行起訴所為之判決，使被告權益受損，且本
    案既與98年度偵字第33177 號案件為同一案件，則先前已判
    決應執行拘役120日，然本案又再判決應執行拘役120日，依
    法數罪合併判決拘役不得高於120 日，原審判決顯已違法；
    又所有東西均係「阿德」等人恐嚇伊購買，伊因害怕被打而
    不敢拒絕云云。查，被告明知綽號「阿德」之成年男子及其
    他友人所持有如附表編號1至10 所示之物，均係來路不明之
    贓物，竟仍基於故買贓物之各別犯意而故買等情，業經被告
    於原審審理中坦承不諱，並有被害人等於警詢中之證述及搜
    索扣押筆錄、扣押物品目錄表、贓物認領保管單等附卷可稽
    ，被告犯行堪以認定。又被告前因贓物案件，經原審法院檢
    察署檢察官以98年度偵字第33177號提起公訴，經原審以 99
    年度易字第535 號判決有罪確定之部分，與本案犯行間之被
    害人迥異，故買贓物之時間亦不相同，本非同一案件，應予
    分論併罰；檢察官雖曾以被告所犯本案犯行與前開案件間為
    相牽連之案件，以99年度偵字第6976號、第7087號追加起訴
    ，惟因未於第一審辯論終結前為之，經原審另以99年度易字
    第1362號判決不受理，則檢察官本得就此部份犯行另行起訴
    ，被告前揭所辯，均無足採。是本件原審判決既已詳細記載
    認定被告犯罪之證據及理由，且已敘明被告本案犯行與原審
    99年度易字第535 號判決非屬同一案件，並已審酌關於刑法
    第57條科刑之一切情狀，在適法範圍內行使其量刑之裁量權
    ，核無違法或不當之情形。被告上訴意旨空言辯稱本案犯行
    與其先前所犯係屬同一案件云云，係就原審已審酌之事項為
    爭執，惟對於原審判決究有何具體事由致判決不當或違法，
    並無一語涉及，顯未依據卷內既有訴訟資料或提出新事證，
    指摘或表明原審判決有何採證認事、用法或量刑等足以影響
    判決本旨之不當或違法，或足以影響原判決，構成應撤銷之
    具體事由（最高法院97年度台上字第3037號判決意旨參照）
    ，與刑事訴訟法第361條第2項「上訴書狀應敘述具體理由」
    之規定不符。揆諸上開說明，其上訴不合法律上之程式，應
    予駁回，並不經言詞辯論為之。
四、據上論斷，應依刑事訴訟法第367條前段、第372條，判決如
    主文。
中    華    民    國    100   年    5    月     30    日
                  刑事第十四庭審判長法  官  陳志洋
                                    法  官  謝靜慧
                                    法  官  梁耀鑌
以上正本證明與原本無異。
不得上訴。
                                    書記官  莊淑茹
中    華    民    國   100    年    6     月    1     日
附錄：本案論罪科刑法條全文
中華民國刑法第349條
（普通贓物罪）
收受贓物者，處3 年以下有期徒刑、拘役或5 百元以下罰金。
搬運、寄藏、故買贓物或為牙保者，處5 年以下有期徒刑、拘役
或科或併科1 千元以下罰金。
因贓物變得之財物，以贓物論。
附表：
┌──┬───────┬───┬─────────┬───────────┐
│編號│失竊物品      │被害人│失竊時間、地點    │  宣  告  刑          │
├──┼───────┼───┼─────────┼───────────┤
│1   │SANYO手機1支  │李建福│97年11月中旬某日、│劉志明故買贓物，累犯，│
│    │（PSNO：010020│      │臺北縣三重市○○街│處有期徒刑月，如易科│
│    │0000000 號，市│      │36號2樓           │罰金，以新臺幣壹仟元折│
│    │價約新台幣〈下│      │                  │算壹日。              │
│    │同〉1萬餘元） │      │                  │                      │
├──┼───────┼───┼─────────┼───────────┤
│2   │PHS 手機1 支（│謝易村│98年4月間、臺北縣 │劉志明故買贓物，累犯，│
│    │序號：00000000│      │三重市○○街附近  │處拘役貳拾日，如易科罰│
│    │511119號）    │      │                  │金，以新臺幣壹仟元折算│
│    │              │      │                  │壹日。                │
├──┼───────┼───┼─────────┼───────────┤
│3   │ANYCALL手機1臺│陳聯池│98年6月1日、臺北縣│劉志明故買贓物，累犯，│
│    │（SGH-L768型，│      │蘆洲市○○路大風車│處拘役貳拾日，如易科罰│
│    │市價約3 千元）│      │餐廳內            │金，以新臺幣壹仟元折算│
│    │              │      │                  │壹日。                │
├──┼───────┼───┼─────────┼───────────┤
│4   │ETC1臺（含儲值│黃寶聖│98年7月初、臺北縣 │劉志明故買贓物，累犯，│
│    │卡、機號040700│      │三重市○○○路118 │處拘役貳拾日，如易科罰│
│    │00D1BB0F0B0ACA│      │巷52號1樓前       │金，以新臺幣壹仟元折算│
│    │8505）        │      │                  │壹日。                │
├──┼───────┼───┼─────────┼───────────┤
│5   │UTEC手機1支   │陳木傑│98年7月18日、臺北 │劉志明故買贓物，累犯，│
│    │（序號：367640│      │縣三重市○○街35巷│處拘役貳拾日，如易科罰│
│    │00000000號，價│      │3號1樓內          │金，以新臺幣壹仟元折算│
│    │值約4千餘元） │      │                  │壹日。                │
├──┼───────┼───┼─────────┼───────────┤
│6   │ETC1臺（機號  │鄭宏緒│98年8月間、臺北縣 │劉志明故買贓物，累犯，│
│    │0000000F250913│      │永安北路1段17巷24 │處拘役貳拾日，如易科罰│
│    │0305CA8505，價│      │之1號前           │金，以新臺幣壹仟元折算│
│    │值約1100元）  │      │                  │壹日。                │
├──┼───────┼───┼─────────┼───────────┤
│7   │NOKIA手機1支  │吳琮智│98年8月下旬某日、 │劉志明故買贓物，累犯，│
│    │（序號：353935│      │臺北縣蘆洲市○○路│處拘役貳拾日，如易科罰│
│    │000000000）   │      │鷺江國小旁公園    │金，以新臺幣壹仟元折算│
│    │              │      │                  │壹日。                │
├──┼───────┼───┼─────────┼───────────┤
│8   │ETC1臺（含儲值│廖榮華│98年8、9月間、臺北│劉志明故買贓物，累犯，│
│    │卡、機號040700│      │縣三重市○○路72巷│處拘役貳拾日，如易科罰│
│    │0BC7D0000000CA│      │5號               │金，以新臺幣壹仟元折算│
│    │850600，價值約│      │                  │壹日。                │
│    │880元）       │      │                  │                      │
├──┼───────┼───┼─────────┼───────────┤
│9   │ETC1臺（含儲值│許榮秋│98年9月中旬、臺北 │劉志明故買贓物，累犯，│
│    │卡、機號040700│      │縣蘆洲市○○路    │處拘役貳拾日，如易科罰│
│    │03FE00000000CA│      │255巷8號          │金，以新臺幣壹仟元折算│
│    │8505)         │      │                  │壹日。                │
├──┼───────┼───┼─────────┼───────────┤
│10  │SANYO手機1支  │呂俊昌│98年9月22日前之不 │劉志明故買贓物，累犯，│
│    │（PSNO：010040│      │詳時地            │處有期徒刑月，如易科│
│    │0000000號）   │      │                  │罰金，以新臺幣壹仟元折│
│    │              │      │                  │算壹日。              │
└──┴───────┴───┴─────────┴───────────┘